【裁判字號】    97,易,934
【裁判日期】    971113
【裁判案由】    竊盜
【裁判全文】
臺灣屏東地方法院刑事判決               97年度易字第934號
公  訴  人  臺灣屏東地方法院檢察署檢察官
被      告  甲○○
上列被告因竊盜案件，經檢察官提起公訴（97年度偵字第6058號
），被告於準備程序期日就被訴事實為有罪之陳述，本院合議庭
裁定由受命法官獨任進行簡式審判程序，判決如下：
    主  文
甲○○無故侵入他人住宅，累犯，處有期徒刑肆月；又攜帶兇器
、毀壞門扇竊盜，累犯，處有期徒刑壹年。應執行有期徒刑壹年
月。
    事  實
一、甲○○前因(1)竊盜案件，經本院以95年度易字第639 號判決
    處有期徒刑3 月、3 月及7 月，應執行有期徒刑1 年確定；
    (2)因竊盜案件，經本院以95年度簡字第1397號判決處有期徒
    刑4 月、緩刑5 年確定，嗣遭撤銷緩刑；(3)因竊盜案件，經
    本院以96年度易字第22號判決處有期徒刑7 月、3 月、3 月
    、3 月及7 月，應執行有期徒刑1 年5 月確定。甲○○所犯
    上開案件，並經本院以96年度聲減字第459 號裁定分別減為
    有期徒刑1 月又15日、1 月又15日、3 月又15日、2 月、3
    月又15日、1 月又15日、1 月又15日、1 月又15日及3 月又
    15 日 ，並合併定其應執行之刑為1 年4 月確定。甲○○於
    民國96年1 月2 日入監服刑，97年1 月3 日縮刑期滿，翌日
    出監。
二、詎甲○○仍不知悔改，竟意圖為自己不法之所有，並基於侵
    入住宅及加重竊盜之犯意，於97年4 月7 日晚間6 時許（非
    屬夜間），攜帶其所有客觀上足以傷害人之生命、身體而可
    供兇器使用之鐵撬1 支，前往乙○○位在屏東縣自立路145
    巷24號之住處。以上開鐵撬破壞該處鐵門（毀損鐵門部分未
    據告訴）後，無故侵入其內，並徒手竊取乙○○所有置放於
    該處之現金約新臺幣（下同）2,000 元、ACER牌電腦主機1
    台、SAMSUNG 牌照相機1 台、SONY ERICSSON 牌行動電話1
    具（序號：000000000000000 號，內含門號0000000000號
    SIM 卡1 張）及金戒2 只。得手後於同日晚間某時許前往屏
    東市○○路25號「積子行動配件量販店」，將上開行動電話
    以700 元價格出賣給不知情之該店負責人邱清焦。甲○○另
    將竊得之現金花用完畢，並於同年4 月8 日下午4 時許，在
    屏東市○○路之「大都會網咖店」，將上開電腦主機、照相
    機、金戒均出賣給真實姓名年籍均不詳綽號「小白」之成年
    男子，並得款15,000元。嗣因邱清焦於同年4 月中旬某日，
    將上開手機以1,700 元價格出賣給不知情之金嘉璽後，經警
    依上開手機序號調閱通聯記錄，始循線查悉上情。
三、案經乙○○訴由屏東縣政府警察局屏東分局報請臺灣屏東地
    方法院檢察署檢察官偵查起訴。
    理  由
一、按除被告所犯為死刑、無期徒刑、最輕本刑為3 年以上有期
    徒刑之罪或高等法院管轄第一審案件者外，於法院行準備程
    序進行中，被告先就被訴事實為有罪之陳述時，審判長得告
    知被告簡式審判程序之旨，並聽取當事人、代理人、辯護人
    及輔佐人之意見後，裁定進行簡式審判程序，刑事訴訟法第
    273 條之1 第1 項定有明文，本件被告所為係犯死刑、無期
    徒刑、最輕本刑為3 年以上有期徒刑以外之罪，其於準備程
    序中就被訴事實為有罪之陳述，經法官告知簡式審判程序之
    旨，並聽取公訴人、被告之意見後，遂裁定進行簡式審判程
    序，合先敘明。又簡式審判程序之證據調查，不受刑事訴訟
    法第159 條第1 項、第161 條之2 、第161 條之3 、第163
    條之1 及第164 條至第170 條規定之限制，刑事訴訟法第2
    73條之2 亦定有明文，故本件審理依該規定，亦排除嚴格證
    據調查，併予敘明。
二、上開事實，迭據被告甲○○警詢及本院審理時均坦承不諱（
    見警卷第1 頁至第3 頁，本院卷第23頁反面、第28頁反面至
    第29頁反面），且與證人乙○○、楊玲菁、金嘉璽及邱清焦
    於警詢中之證述（以上見警卷第5 頁至第15頁）互核相符。
    此外，復有屏東縣警察局屏東分局扣押筆錄1 份（見警卷第
    16頁至第18頁）、扣押物品目錄表1 紙（見警卷第19頁）、
    贓物認領保管單1 紙（見警卷第20頁）、「積子行動配件量
    販」行動電話讓渡切結書1 紙（見警卷第21頁）、照片8 紙
    （見警卷第25頁至第28頁）、通聯調閱查詢資料1 份（見本
    院卷第14頁至第21頁）及中華民國97年日出日沒時刻表（載
    明97年4 月7 日屏東地區日沒時間為晚間6 時16分，見偵卷
    第7 頁）附卷可稽。是被告上開自白核與事實相符，堪以採
    信。本件事證明確，被告犯行洵堪認定，自應依法論科。
三、按鐵撬為鋼鐵製成，質地堅硬，若持以行兇，客觀上均足致
    他人生命、身體發生危害，顯為具有危險性之兇器無訛；又
    按刑法第321 條第1 項第3 款之攜帶兇器竊盜罪，係以行為
    人攜帶兇器為其加重條件，此所謂兇器，其種類並無限制，
    凡客觀上足以對人之生命、身體、安全構成威脅，具有危險
    性之物品均屬之，且只需行竊時攜帶此具有危險性之兇器為
    已足，並不以攜帶之初有行兇意圖為必要，又被告甲○○係
    持其所有之鐵撬破壞證人乙○○住宅處之鐵門後，再無故侵
    入其內竊取財物，故核被告所為係犯刑法第306 條第1 項之
    無故侵入住宅罪及同法第321 條第1 項第3 款、第2 款之攜
    帶兇器、毀壞門扇竊盜罪。被告所犯上開2 罪間，犯意個別
    ，行為互殊，應分論併罰。又被告曾有如事實欄第一部分所
    載之犯罪科刑執行情形，有臺灣高等法院被告前案紀錄表1
    份附卷可按，其於有期徒刑執行完畢後，5 年以內故意再犯
    本件有期徒刑以上之罪，為累犯，均應依刑法第47條第1 項
    規定加重其刑。爰審酌被告素行不佳，前科累累，身體健全
    卻不思正當努力工作營生，隨意竊取他人物品，欠缺對他人
    財產權之尊重，又隨意侵入他人住宅，嚴重破壞他人居住安
    寧，惟念及其犯後尚知坦承犯行，頗有悔意等一切情狀，分
    別量處如主文所示之刑，並合併定其應執行之刑以資懲儆。
    公訴人雖具體求刑應執行有期徒刑1 年6 月，惟本院認量處
    如主文之刑為適當，公訴人之求刑核屬過重，附此敘明。被
    告行竊時所持用之鐵撬，並未扣案，而依被告於本院審理時
    所陳，該物雖為其所有然其已將之丟棄（見本院卷第29頁反
    面），既不能證明該鐵撬尚存在，為免滋生執行上之困難，
    爰不予宣告沒收，併此敘明。
據上論斷，應依刑事訴訟法第273 條之1 條第1 項、第299 條第
1 項前段，刑法第306 條第1 項、第321 條第1 項第2 款、第3
款、第47條第1 項、第51條第5 款，刑法施行法第1 條之1 ，判
決如主文。
本案經檢察官李侑姿到庭執行職務
中    華    民    國    97    年    11    月    13    日
                  刑事第五庭    法  官  程士傑
以上正本證明與原本無異。
如不服本判決應於收受判決後10日內向本院提出上訴書狀，並應
敘述具體理由；其未敘述上訴理由者，應於上訴期間屆滿後20日
內向本院補提理由書（均須按他造當事人之人數附繕本）「切勿
逕送上級法院」。
中    華    民    國    97    年    11    月    14    日
                                書記官  孫秀桃
附錄論罪科刑法條：
刑法第306條第1項
無故侵入他人住宅、建築物或附連圍繞之土地或船艦者，處 1 年
以下有期徒刑、拘役或 3 百元以下罰金。
第321條第1項第2款、第3款
犯竊盜罪而有左列情形之一者，處6 月以上、5 年以下有期徒刑
：
二、毀越門扇、牆垣或其他安全設備而犯之者。
三、攜帶兇器而犯之者。


司法院資訊處製作；財團法人民間司法改革基金會備份。
